GABRIEL MAXIMUS OLIVEIRA

Software Developer

@ gabrielmaximus80@gmail.com

Rua Senador Nabuco, 9

Niterói, RJ

gabriel-maximus

in gabriel-maximus

EXPERIÊNCIAS PROFISSIONAIS

Bolsista de Desenvolvimento Científico-Tecnológico Universidade do Estado do Rio de Janeiro

Out 2022 - Atualmente

Rio de Janeiro, RJ

 Trabalho no Projeto E-Foto, que tem como objetivo disponibilizar uma solução de software para implementação de uma estação fotogramétrica digital educacional em ambiente de software livre.

Principais Tecnologias: C++, QtCreator

Gerente da Aviônica

Grupo de Foguetes do Rio de Janeiro

苗 Jan 2021 - Atualmente

Rio de Janeiro, RJ

- Desenvolver projetos para as competições vigentes.
- Gerenciamento da plataforma de versionamento de códigos da equipe.
- Desenvolvimento de códigos para telemetria / aquisição de dados em tempo real via rádio.
- Projeto vencedor do prêmio Engineering Award for Inovation da Latin American Space Challenge 2022.

Principais Tecnologias: C++, Git/Github, Lora Protocol, Arduino/ESP32.

Membro da Aviônica

Grupo de Foguetes do Rio de Janeiro

a Out 2019 - Dez de 2020

- Rio de Janeiro, RJ
- Experiência teórica e prática com trabalhos de eletrônica voltados para a produção de foguetes experimentais que visam o estudo do ramo aeroespacial.
- Participação de competições universitárias nacionais e internacionais.
- Experiência prática com a linguagem C++ voltada para a programação de microcontroladores utilizados na aquisição e armazenamento de dados.

Principais Tecnologias: C++, Arduino/ESP32, Proteus Software.

Monitor de Matemática e Física:

CURSO GAE - GRUPO DE APOIO EDUCACIONAL

Set 2019 - Mar 2020

Niterói, RJ

 Planejar e ministrar aulas para alunos do Ensino Fundamental e Médio a fim de ajudá-los a alcançar boas notas.

FORMAÇÃO ACADÊMICA

Engenharia Elétrica com Ênfase em Sistemas e Computação

Universidade do Estado do Rio de Janeiro - UERJ

Graduação Prevista - 2024

PERFIL

Sou um estudante de engenharia elétrica com ênfase em sistemas e computação. Tenho experiência com desenvolvimento em C++ voltada para microcontroladores e atualmente venho estudando através de cursos sobre desenvolvimento web e mobile utilizando JavaScript e seus frameworks. Assim como meus códigos, estou em constante evolução e pretendo me aperfeiçoar cada vez mais na área e colaborar com todos.

HABILIDADES



IDIOMAS

Português Inglês



CERTIFICADOS

Competência Transversal - Segurança no Trabalho

Senai

14 horas - 2020

HTML, CSS e PHP - Programação Web

Udemv

9 horas - 2022

Conteúdo Principal: HTML, CSS, PHP, MySql

Bootcamp Orange Tech + Digital Innovation One

78 horas - 2022

 Conteúdo Principal: HTML, CSS, JavaScript, ReactJS, TypeScript, Git/GitHub